臺灣高等法院交通事件裁定　　　　　　 94年度交抗字第229號
抗　告　人　甲○○
即受處分人
上列抗告人因違反道路交通管理處罰條例案件，不服臺灣基隆地
方法院交通法庭，中華民國94年3月7日所為裁定（93年度交聲字
第285號），提起抗告，本院裁定如下：
    主  文
抗告駁回。
    理  由
一、抗告意旨略以：抗告人於民國（下同）九十三年九月十七日
    十四時三十分許，駕駛車牌號碼三四三─ＫＡ號營業貨櫃曳
    引車行經國道三號北上九．一公里處時，並無接聽行動電話
    ，原審未詳加調查即裁定駁回抗告人之異議，實有未當，為
    此請求撤銷原裁定云云。
二、按道路交通管理處罰條例第三十一條之一第一項規定：駕駛
    人行車中使用手持式行動電話的處罰，其立法意旨無非係以
    駕車行進中，本應隨時注意車前狀況，專注於駕駛，以便隨
    時採取必要之安全措施，因而為有效防止汽車駕駛人於行車
    中使用手持式行動電話進行撥接或通話，乃訂定此處罰規定
    ，是不僅禁止駕駛人於行車中持手持式行動電話緊靠臉頰或
    依附耳際進行通話，即駕駛人於行車中因他人撥打行動電話
    而將手持式行動電話置於耳邊，準備接聽，亦在禁止之列，
    因斯時駕駛人亦無法專注駕駛，並注意往來人車動向，有因
    而影響安全之虞，仍應對之為處罰，以維行車安全、降低事
    故發生之可能。茲依卷附內政部警政署國道公路警察局第六
    警察隊九十三年十月十八日公警六（九）刑訴字第09300007
    36號函示，執勤員警稱：於九十三年九月十七日十四時三十
    分許，發現駕駛人（即抗告人甲○○）駕駛車牌號碼三四三
    ─ＫＡ號營業貨櫃曳引車行經國道三號北上九．一公里處時
    ，以左手手持行動電話置於左耳進行接聽，遂將該車攔停於
    外側路肩，並告知違規行為後依法舉發等語，而經原審法院
    調閱抗告人所使用之行動電話門號0000000000號
    之通話紀錄，依該雙向通聯紀錄顯示，於九十三年九月十七
    日十四時三十一分二十七秒，有一通門號00000000
    00之行動電話撥打抗告人所使用之門號00000000
    00號行動電話，其通話秒數為０之事實，有亞太行動寬頻
    提供之行動電話雙向通聯紀錄在卷可參，足見抗告人使用之
    行動電話門號0000000000號確有於上揭時間接收
    一通電話，而抗告人若非於當時已將該行動電話拿起欲予接
    聽，警員又從何發現，是抗告人確有於上揭時間，於其使用
    之行動電話響起時，以左手將行動電話置於左耳準備接聽，
    適為警發現始放下電話致未有通話之事實，堪予認定，則依
    上揭說明，縱抗告人所接收之該通電話尚未進行通話，惟仍
    屬行車中使用手持式行動電話之行為，原審因而以原處分機
    關依道路交通管理處罰條例第三十一條之一第一項及違反道
    路交通管理事件統一裁罰基準表規定裁處抗告人罰鍰新台幣
    三千元並無不當，而裁定駁回抗告人之聲明異議，經核並無
    不合，抗告人執上揭抗告意旨指摘原審裁定不當，尚難認有
    理由，應予駁回。
三、據上論結，應依道路交通案件處理辦法第二十六條，刑事訴
    訟法第四百十二條，裁定如主文。
中　　華　　民　　國　　94　　年　　4　　月　　15　　日
                  臺灣高等法院交通法庭
                  　　　　審判長法　官　吳　敦
　　　　　　　　　　　　　　　　法  官  沈宜生
　　　　　　　　　　　　　　　　法  官  張傳栗
以上正本證明與原本無異。
不得再抗告。
　　　　　　　　　　　　　　　　書記官　秦慧榮
中　　華　　民　　國　　94　　年　　4 　　月　　18　　日
